【裁判字號】    98,易,589
【裁判日期】    980728
【裁判案由】    竊盜
【裁判全文】
臺灣桃園地方法院刑事判決               98年度易字第589號
公  訴  人  台灣桃園地方法院檢察署檢察官
被      告  乙○○
上列被告因竊盜案件，經檢察官提起公訴（98年度偵字第9362號
），本院判決如下：
    主  文
乙○○竊盜，累犯，處有期徒刑捌月。
    事  實
一、乙○○曾因竊盜案件，經台灣台中地方法院以91年度易緝字
    第389 號判決判處有期徒刑3 月確定，於民國91年11月18日
    易科罰金執行完畢；又因竊盜案件，經台灣南投地方法院以
    93年度易字第354 號判決判處有期徒刑9 月確定，於94年2
    月25日入監執行，於94年11月20日執行完畢；再因竊盜案件
    ，經本院以95年度壢簡字第891 號判決判處有期徒刑4 月確
    定，於95年10月12日易科罰金執行完畢（構成累犯）；又因
    竊盜案件，經台灣台北地方法院以95年度簡字第3783號判處
    有期徒刑6 月確定，嗣經減刑減為有期徒刑3 月確定；再因
    竊盜罪，經台灣高雄地方法院以95年度易字第2103號判處有
    期徒刑5 月、5 月，應執行有期徒刑9 月，經提起上訴，經
    台灣高等法院高雄分院以96年度上易字第85號判決駁回上訴
    確定，嗣該2 罪各經減為有期徒刑2 月又15日、2 月又15日
    確定；復因竊盜罪，經台灣士林地方法院以96年度簡字第
    558 號判決判處有期徒刑1 年，減為有期徒刑6 月確定；又
    因竊盜罪，經台灣高等法院以96年度上易字第2738號判決判
    處有期徒刑1 年2 月，減為有期徒刑7 月確定；嗣上開案件
    經合併定應執行有期徒刑1 年1 月，於97年8 月19日入監執
    行，甫於98年7 月19日執行完畢。詎乙○○竟猶不知悔改，
    竟意圖為自己不法之所有，於97年8 月5 日上午9 時15分許
    ，在雲林縣斗六市○○路3 號鎮西國小音樂班教室內（侵入
    建築物部分，未據告訴），徒手竊取該教師甲○○所有之LV
    牌皮包1 只（內有如附表所示財物）得手。嗣經甲○○報警
    ，經警循線查獲。
二、案經台灣台北地方法院檢察署檢察官呈請台灣高等法院檢察
    署檢察長令轉台灣桃園地方法院檢察署檢察官偵查起訴。
    理  由
甲、證據能力部分：
    關於證人甲○○於檢察官訊問時之證述部分：按刑事訴訟法
    第159 條之1 第2 項規定：「被告以外之人於偵查中向檢察
    官所為之陳述，除顯有不可信之情況者外，得為證據。」已
    揭示被告以外之人於偵查中向檢察官所為之陳述，原則上有
    證據能力，僅於顯有不可信之情況者，始例外否定其得為證
    據。是被告如未主張顯有不可信之情況時，檢察官自無須再
    就無該例外情形為舉證，法院亦無庸在判決中為無益之說明
    （最高法院98年度台上字第713 號判決意旨參照）。查證人
    甲○○於檢察官訊問時所為之證述，查無顯不可信之情況，
    依前開規定，得為證據，且復經具結以擔保其證詞之真實性
    及憑信性，而被告乙○○亦未就證人甲○○此部分之證述之
    證據能力表示異議，復未據就該證人之陳述是否顯有不可信
    之狀況為主張，是其於檢察官訊問時所為之證述，自具有證
    據能力。
乙、認定事實之理由及依據：
一、訊據被告乙○○矢口否認有何上開竊盜犯行，辯稱：伊從未
    至雲林縣斗六市○○路3 號鎮西國小，而本件是被害人至警
    局報案時，警方拿伊的口卡照片給被害人指認，沒有證據證
    明是伊偷的云云。經查：
（一）證人甲○○所持有之財物確於上開時地遭竊，業據證人甲
      ○○於檢察官訊問時證述明確，且為被告所不爭執。又關
      於本件竊嫌，證人甲○○於檢察官訊問時明確證稱：伊當
      時離開教室到辦公室時，有看到被告，被告當時穿著藍色
      上衣，灰色褲子，戴鴨舌帽；而且被告當時的穿著，確實
      如同在台中縣政府警察局緝獲時之到案照片相同，是穿著
      章魚圖像之衣服，與該照片圖案相同；而學校內監視錄影
      翻拍照片上之人，確係被告；伊當時有看到被告的側面，
      以及衣服上的圖騰、衣服左邊上面之橫條文，均與在為台
      中縣政府警察局緝獲時之到案照片相同等語（見台灣桃園
      地方法院檢察署97年度他字第4805號偵查卷第9 、10頁）
      。是由證人甲○○上開證詞，證人甲○○依其案發當天所
      見犯嫌身形、穿著服飾，以及鎮西國小內監視錄影翻拍照
      片、被告台中縣政府警察局緝獲時之到案照片，並與為上
      開證述時亦在場之被告身形相比對，均明確指認被告確係
      其案發當時所見之犯嫌。查證人甲○○上開證述，係經具
      結以擔保其證詞之真實性及憑信性，應無甘冒偽證刑責而
      誣陷被告之理；再由卷附鎮西國小內監視錄影翻拍照片上
      之人與被告台中縣政府警察局緝獲時之到案照片兩相比對
      （見台灣台北地方法院檢察署97年度他字第7634號偵查卷
      第21、23頁），均身穿深藍色上衣、袖口有白色線條，並
      著卡其色長褲，更堪認證人甲○○上開指認信而有徵。
（二）至被告雖以前詞置辯，惟查：證人甲○○已明確指認被告
      確係其案發當時所見之犯嫌，已如前述；而本件證人甲○
      ○不惟由鎮西國小內監視錄影翻拍照片、被告台中縣政府
      警察局緝獲時之到案照片指認被告係案發當時所見犯嫌，
      甚且於檢察官訊問時親眼所見同在庭之被告時，亦指認被
      告係案發當時所見犯嫌，是被告上開所辯，顯係卸責之詞
      ，不足採信。
（三）又被告雖陳稱：伊有寫信找一些原住民為其作證云云，惟
      其並未提出所欲聲請傳喚之證人確實年籍及聯絡資料，本
      院自無從傳喚，一併敘明。
（四）本件事證明確，被告犯行堪予認定，應依法論科。
貳、核被告所為，係犯刑法第320 條第1 項之竊盜罪。又附表所
    示之財物，均係被害人甲○○一併放置於其所有LV牌皮包內
    ，而為被害人甲○○所持有而支配管領中，被告竊取上開財
    物，其圖為不法所有取得他人財物之犯意，祇有一個，並只
    侵害同一個財產監督權，應只成立一個竊盜犯行。至檢察官
    雖僅就被告竊取被害人甲○○所有皮包（內有附表編號7 所
    示之物）部分提起公訴，惟因其餘部分與業經起訴之部分有
    實質上一罪之關係而為起訴效力所及，本院自應併予審究。
    又被告前曾因竊盜案件，經本院以95年度壢簡字第891 號判
    決判處有期徒刑4 月確定，於95年10月12日易科罰金執行完
    畢，有台灣桃園地方法院檢察署刑案資料查註紀錄表、台灣
    高等法院被告全國前案紀錄表各1 份在卷可稽，其於有期徒
    刑執行完畢5 年以內，故意再犯本件有期徒刑以上之罪，為
    累犯，應依刑法第47條第1 項加重其刑。爰審酌被告正值壯
    年，不思以己力合法賺取錢財，竟不法竊取他人財物，造成
    他人財物受損，且有多次竊盜前科，素行不佳，行為嚴重危
    害社會治安，犯後猶矢口否認犯行，犯後態度不佳等一切情
    狀，量處如主文所示之刑，以示懲儆。
據上論斷，應依刑事訴訟法第284 條之1 、第299 條第1 項前段
，刑法第320 條第1 項、第47條第1 項，刑法施行法第1 條之1
第1 項、第2 項前段，判決如主文。
本案經檢察官陳仁傑到庭執行職務。
中    華    民    國    98    年    7     月    28    日
                  刑事第一庭    法  官  鄭吉雄
以上正本證明與原本無異。
如不服本判決，應於判決送達後10日內向本院提出上訴狀（應附
繕本），其未敘述上訴理由者，應於上訴期間屆滿後20日內補提
理由書狀於本院，上訴於臺灣高等法院。
                                書記官  劉宗源
中    華    民    國    98    年    7     月    28    日
┌──┬─────────────────┬─────┐
│編號│   遭    竊    財    物           │備     註 │
├──┼─────────────────┼─────┤
│ 1  │甲○○所有信用卡6 張（中國信託銀行│          │
│    │信用卡3 張、台新銀行信用卡1 張、聯│          │
│    │邦銀行信用卡2 張）                │          │
├──┼─────────────────┼─────┤
│ 2  │甲○○所有愛的世界儲值卡1 張      │          │
├──┼─────────────────┼─────┤
│ 3  │甲○○所有國民身分證1 張          │          │
├──┼─────────────────┼─────┤
│ 4  │甲○○所有全民健康保險卡1 張      │          │
├──┼─────────────────┼─────┤
│ 5  │甲○○之子陳冠霖所有全民健康保險卡│          │
│    │1 張                              │          │
├──┼─────────────────┼─────┤
│ 6  │甲○○所有現金新台幣1,300元       │          │
├──┼─────────────────┼─────┤
│ 7  │甲○○友人所有鑽戒1只（價值新台幣 │          │
│    │250,000元）、鑽石項鍊1 條（價值200│          │
│    │,000 元） 、手鐲1 只（價值50,000元│          │
│    │）                                │          │
└──┴─────────────────┴─────┘
附錄所犯法條
中華民國刑法第320條（普通竊盜罪）
意圖為自己或第三人不法之所有，而竊取他人之動產者，為竊盜
罪，處 5 年以下有期徒刑、拘役或 5 百元以下罰金。


司法院資訊處製作；財團法人民間司法改革基金會備份。
